最  高  行  政  法  院  裁  定
                                     100年度裁字第2566號
上  訴  人  林淑貞
被 上訴 人  新北市新店地政事務所
代  表  人  莊月桂
上列當事人間有關土地事務事件，上訴人對於中華民國100年7月
14日臺北高等行政法院100年度訴字第603號判決，提起上訴，本
院裁定如下：
    主  文
上訴駁回。
上訴審訴訟費用由上訴人負擔。
    理  由
一、按對於高等行政法院判決之上訴，非以其違背法令為理由，
    不得為之，行政訴訟法第242條定有明文。依同法第243條第
    1項規定，判決不適用法規或適用不當者，為違背法令；依
    同法第243條第2項規定，判決有該條項所列各款情形之一者
    ，為當然違背法令。又提起上訴，應以上訴狀表明上訴理由
    並應添具關於上訴理由之必要證據，復為同法第244條第1項
    第4款及第2項所明定。且依同法第307條之1準用民事訴訟法
    第470條第2項第1款、第2款規定，上訴理由應表明原判決所
    違背之法令及其具體內容，暨依訴訟資料合於該違背法令之
    具體事實。是當事人提起上訴，如以原判決有不適用法規或
    適用不當為理由時，其上訴狀應有具體之指摘，並揭示該法
    規之條項或其內容；如以原判決有行政訴訟法第243條第2項
    所列各款情形為理由時，其上訴狀應揭示合於該條款之具體
    事實。上訴狀或理由書如未依上述方法表明，或其所表明者
    顯與上開法條規定之違背法令情形不相合時，即難認為已合
    法表明上訴理由，其上訴自非合法。
二、緣新北市○○區○○段雙溪小段182、182-1、182-2地號土
    地均於民國35年間完成土地總登記，登記所有權人依序為高
    根枝等8人、中華民國、高根枝等8人。現登記土地所有權人
    ：182地號為高火盛、高瑞成、高清祥、呂秋香、高健輝、
    高金河、高敏彥、高金三、高進財、高進興、高進義、高朝
    宗、高阿秀、高三癸等14人；182-1地號為中華民國，管理
    者乃行政院農業委員會林務局（下稱林務局）；182-2地號
    土地則為高火盛、高瑞成、高清祥、高塗、高健輝、高金河
    、高敏彥、高金三、高進財、高進興、高進義、高朝宗、高
    阿秀、高三癸等14人。又上訴人為向林務局承租上開182-1
    地號土地，於93年3月12日依林務局羅東林區管理處93年3月
    9日羅政字第0931101822號函，就其房屋使用該地號土地面
    積，向被上訴人（於99年12月25日由臺北縣新店地政事務所
    改制）申請測量，經被上訴人以93年店測土字第31400號案
    ，測量並核發土地複丈成果圖在案。又臺灣臺北地方法院民
    事執行處以95年7月26日北院錦95執洪字第32663號函囑託被
    上訴人測量上述土地，經被上訴人以該地號非屬上訴人或債
    務人所有，未予辦理。上訴人復於97年8月26日、9月22日，
    申請測量上述182-1地號土地，均遭被上訴人以上訴人非土
    地所有權人，而予駁回；97年9月22日同時申請建物所有權
    第1次登記，亦經被上訴人以建物與基地非屬同一人所有，
    經通知上訴人限期檢附使用基地證明文件，未據上訴人遵期
    提出，另予駁回。上訴人復於99年10月25日以上開土地中約
    有10萬平方公尺，為其早年買受並繳稅，經向被上訴人申請
    登記所有權並發給權狀，均未獲置理，向改制前臺北縣政府
    提起訴願，復遭該府以上訴人並未就上述土地向被上訴人申
    辦所有權登記，本件並無行政處分存在而不受理，遂以93、
    95、97年分別有4次申請過土地鑑界、建物第1次測量，即係
    申請土地所有權狀為由，提起行政訴訟，經原審法院判決駁
    回後，提起本件上訴。
三、上訴意旨雖主張：林務局意圖破壞國體、竊據國土而濫用職
    權，逾越其權限作成行政處分，顯故意違反保護上訴人之法
    律，推定有過失；上訴人申請合法房屋基地鑑界測量，然依
    被上訴人93年3月12日店測土字第031400號函，已逾92年12
    月31日之申辦最後期限；被上訴人預謀勾串高火盛、高瑞成
    、高清祥、呂秋香、高健輝、高金河、高敏彥、高金三、高
    進財、高進興、高進義、高朝宗、高阿秀、高三癸等14人，
    非法登記所有權人，依民法第184條等規定請求損害賠償並
    回復原狀等語。然觀諸前開上訴意旨並未具體表明原判決究
    竟有如何合於不適用法規或適用不當、或有行政訴訟法第24
    3條第2項所列各款之情形，難認已對原判決之如何違背法令
    有具體之指摘。依首揭規定及說明，應認其上訴為不合法。
四、依行政訴訟法第249條第1項前段、第104條、民事訴訟法第9
    5條、第78條，裁定如主文。
中    華    民    國    100   年    10    月    27    日
                    最高行政法院第四庭
                        審判長法官  藍  獻  林
                              法官  帥  嘉  寶
                              法官  廖  宏  明
                              法官  林  文  舟
                              法官  胡  國  棟

以  上  正  本  證  明  與  原  本  無  異
中    華    民    國    100   年    10    月    31    日
                              書記官  邱  彰  德